臺灣臺北地方法院民事判決　　　　　　　94年度重訴字第85號
原　　　告　台北國際商業銀行股份有限公司
法定代理人　己○○
訴訟代理人　丙○○
　　　　　　甲○○
被　　　告　昱維工業有限公司
　　　　　　　　　　　原設桃園.
法定代理人　丁○○　　原住台北市○○街72巷12號
被　　　告　辛○○　　原住桃園.
　　　　　　戊○○
　　　　　　庚○○
　　　　　　乙○○
上列當事人間請求清償借款事件，本院於中華民國94年5月5日言
詞辯論終結，判決如下：
    主      文
被告應連帶給付原告新臺幣貳仟伍佰壹拾參萬玖仟伍佰陸拾壹元
，及如附表二所示之利息、違約金。
訴訟費用由被告連帶負擔。
本判決於原告以新臺幣捌佰參拾捌萬元或同面額之中央政府重大
交通建設公債八十五年度甲類第六期債票為被告供擔保後，得假
執行。但被告庚○○如以新臺幣貳仟伍佰壹拾參萬玖仟伍佰陸拾
壹元為原告預供擔保，得免為假執行。
    事實及理由
(甲)程序方面：
一本件依兩造間后述綜合授信約定書第13條約定，合意以本院為
  第一審管轄法院，此有綜合授信約定書在卷可稽，則本院自有
  管轄權，合先敘明。
二被告昱維工業有限公司（下稱昱維公司）、辛○○、戊○○、
  乙○○未於言詞辯論期日到場，核無民事訴訟法第386 條各款
  所列情形，爰依原告之聲請，由其一造辯論而為判決。
(乙)實體方面：
一原告主張：被告昱維公司自民國92年7月9日起，均以被告戊○○、庚○○、乙○○為連帶保證人，陸續向原告借用附表一所
  示之十六筆借款，借款金額、約定利息、清償期均如附表一所
  示，並約定分期攤還本金、利息，若一期未繳，視為全部到期
  ；且約定逾期清償在六個月以內者，按上開利率百分之十，超
  過六個月者，按上開利率百分之二十計付違約金。詎被告昱維
  公司僅清償至附表一所示之最後繳息日，即未依約清償，依前
  述約定，借款視為全部到期，被告昱維公司尚欠原告如附表二
  所示之本金、利息、違約金。爰分別依消費借貸和連帶保證之
  法律關係，請求被告連帶給付如主文第一項所示之本金、利息
  、違約金等語。並聲明：除假執行之擔保金額外，如主文第一
  項所示。
二被告庚○○部分：被告庚○○雖因受訴外人王榮隆之託，擔任
  被告昱維公司向原告借款之連帶保證人，並在綜合授信約定書
  上簽名，但上開綜合授信約定書上之印文，並非被告庚○○所
  蓋用，乃他人私刻造假，且上開綜合授信約定書上原來沒有日
  期、約定事項、騎縫章，該對保日期亦有錯誤，況被告昱維公
  司與原告重新訂約時，被告辛○○告知被告庚○○已非本件借
  款之連帶保證人，該對保程序不符實際，被告庚○○不願負擔
  連帶保證人之責任云云，資為抗辯。並聲明：原告之訴及其假
  執行之聲請均駁回；如受不利之判決，願預供擔保請准宣告免
  為假執行。
三被告昱維公司、辛○○、戊○○、乙○○則未於言詞辯論期日
  到場，亦未提出書狀作何聲明或陳述。
四不爭執之事實：
  原告主張被告昱維公司自92年7月9日起，均以被告戊○○、庚○○、乙○○為連帶保證人，陸續向原告借用附表一所示之十
  六筆借款，借款金額、約定利息、清償期、違約金均如前所述
  ，被告昱維公司目前尚積欠原告如附表二所示之本金、利息、
  違約金，業據其提出綜合授信約定書一份，借款撥貸書、放款
  繳息查詢單各十六份為證，核屬相符。而被告庚○○對於在綜
  合授信約定書上之連帶保證人欄簽名，予以自認，且本件起訴
  狀繕本、94年1月31日言詞辯論通知書、94年3月10日言詞辯論
  通知書、94年5月5日言詞辯論通知書，已合法送達被告戊○○
  、乙○○，此有該送達證書在卷足憑，堪認被告戊○○、乙○○已於相當時期受合法之通知，於言詞辯論期日不到場，亦未
  提出準備書狀爭執，依民事訴訟法第280 條第1項、第3項規定
  ，應視為自認原告主張之事實。故原告主張之前述事實，自堪
  信為真實。
五得心證之理由：
  本件原告與被告庚○○所爭執之處，應在於被告庚○○是否應
  負擔連帶保證人之責任？
(一)按私文書經本人或其代理人簽名、蓋章或按指印或有法院或公
  證人之認證者，推定為真正。民事訴訟法第358條第1項定有明
  文。
(二)查被告庚○○自認前開綜合授信約定書上連帶保證人欄上之簽
  名，為伊所親自簽名，依前述規定，自應推定前開綜合授信約
  定書為真正。至被告庚○○辯稱伊於簽名時，上開綜合授信約
  定書上沒有日期、約定事項、騎縫章，該對保日期亦有錯誤云
  云，自應由被告庚○○舉反證證明之。惟依被告庚○○提出之
  綜合授信約定書（本院卷第62至65頁），與原告提出之綜合授
  信約定書（本院卷第8 至11頁），並無不同，自不足以證明被
  告庚○○於簽名時，該綜合授信約定書上沒有日期、約定事項
  、騎縫章之記載，該對保日期亦有錯誤之事實。況依原告當初
  實際負責本件借款對保之職員即證人李建儀到庭證稱：「（法
  官提示授信約定書原本予證人。法官問：本件是否證人負責對
  保？過程如何？）對保人就是我的印章，這些連帶保證人都是
  我親自對保，名字都是由連帶保證人親自簽名，蓋章的部分是
  由被告昱維公司的會計小姐拿來蓋的，都是在連帶保證人面前
  蓋的。」此外，被告庚○○始終不能提出其他證據，以證明伊
  於簽名時，該綜合授信約定書上沒有日期、約定事項等之事實
  。則被告庚○○上開所辯，自不足取。
(二)又民法第3條第2項固規定，如有用印章代簽名者，其蓋章與簽
  名生同等之效力。惟本人如親自簽名，更已發生所為意思表示
  之效力。查前開綜合授信約定書記載被告庚○○等連帶保證人
  就被告昱維公司積欠原告之債務，在30,000,000元之限額內負
  連帶清償責任，此已有該綜合授信約定書在卷可稽（本院卷第
  8 頁）。且被告庚○○自認親自在前開綜合授信約定書上連帶
  保證人欄上之簽名，況被告自承係因受王榮隆之託，擔任被告
  昱維公司向原告借款之連帶保證人等情，足認被告庚○○對於
  擔任被告昱維公司向原告借款之連帶保證人，知之甚詳。則被
  告庚○○另辯稱前開綜合授信約定書上有關伊之印文，並非伊
  所蓋用，並提出伊向合作金庫銀行借款之印鑑卡、借款契約書
  （本院卷第66至70頁）以為證明，與被告庚○○擔任本件借款
  之連帶保證人，自不生影響。故原告主張被告庚○○應就被告
  昱維公司積欠原告之前開借款，應負擔連帶保證人之責任，即
  屬可取，被告庚○○以前開抗辯，辯稱伊不用負擔連帶保證人
  責任云云，殊不足取。
六按借用人應於約定期限內，返還與借用物種類、品質、數量相
  同之物；民法第478 條前段定有明文。本件被告昱維公司於系
  爭借款因未依約繳納分期款視為到期後，依首揭民法第478 條
  前段之規定，自應負擔返還借款之責任。末按，保證債務之所
  謂連帶，係指保證人與主債務人負同一債務，對於債權人各負
  全部給付之責任者而言，此就民法第272條第1項規定連帶債務
  文義參照觀之甚明（最高法院45年度台上字第1426號判例要旨
  參照）。本件被告辛○○、戊○○、庚○○、乙○○擔任被告
  昱維公司之連帶保證人，依前述說明自應與被告昱維公司就前
  揭債務連帶負擔給付責任。從而，原告依消費借貸和連帶保證
  之法律關係，請求被告連帶給付如主文第一項所示之本金、利
  息、違約金，為有理由，應予准許。
七另本件原告與被告庚○○均陳明願供擔保後，請准宣告假執行
  或免為假執行，核均無不合，爰分別酌定相當之擔保金額，予
  以准許。
八本件事證已臻明確，兩造其餘主張、陳述及所提證據，經審酌
  與本院前揭判斷不生影響，毋庸再予審酌，併此敘明。
九訴訟費用負擔之依據：民事訴訟法第85條第2項。
中　　華　　民　　國　　94　　年　　5 　　月　　19　　日
　　　　　　　　　　民事第六庭法　　　官  姜悌文
右為正本係照原本作成
如對本判決上訴，須於判決送達後20日內向本院提出上訴狀，並
依上訴利益繳納上訴費。
中　　華　　民　　國　　94　　年　　5 　　月　　19　　日
                              法院書記官　方蟾苓
